# 请教陈版，通过增资入股实现有一控制下合并问题

提问人：mpply 时间：2016-04-08 17:00:00
请教陈版主：A公司与B公司系兄弟公司，同受上级C公司控制。B公司与非关联方D公司设立甲公司，B占80%，D占20%， 2015 年 9月末，A公司向甲公司增资，增资后甲公司股东及相应持股比例 如下：A60%，B32%，D8%，请问在同一控制合并追溯调整合并日前留存收益时，A应按60%比例追溯调整，还是按48%（兄弟公司B从 80 降至 32 ，少了 48 ），并在合并日收购少数股东12%股权？谢谢

回答人：chenyiwei
应当是后一种情况，即A的 60 ％股权可以看作有 48 ％是从同一控制下的B收购来的，另外 12 ％是通过合并日收购少数股权得来。